【裁判字號】    95,訴,76
【裁判日期】    950308
【裁判案由】    違反毒品危害防制條例
【裁判全文】
臺灣新竹地方法院刑事判決                95年度訴字第76號
公  訴  人  臺灣新竹地方法院檢察署檢察官
被      告  甲○○
上列被告因違反毒品危害防制條例案件，經檢察官提起公訴（94
年度毒偵字第2137號），嗣於本院準備程序進行中，被告先就被
訴事實為有罪之陳述，經裁定進行簡式審判程序，本院判決如下
：
    主  文
甲○○連續施用第一級毒品，累犯，處有期徒刑拾月。扣案之第
一級毒品海洛因壹包（毛重零點公克）沒收銷燬之。
    事  實
一、甲○○前於民國88年間，因施用毒品案件，經依本院88年度
    毒聲字第769號裁定送觀察、勒戒後，認無繼續施用毒品之
    傾向，並經臺灣新竹地方法院檢察署檢察官於88年5月12日
    以88年度偵字第3506號為不起訴處分確定；復因施用第一、
    二級毒品案件，經依本院88年度毒聲字第2000號裁定送觀察
    、勒戒後，認有繼續施用毒品之傾向，再由臺灣苗栗地方法
    院以88年度毒聲字第1695號裁定送強制戒治，並由該院於89
    年5月25日以89年度訴字第88號判決判處應執行有期徒刑1年
    4月確定，嗣該次強制戒治經成效評定合格，無繼續戒治之
    必要，再由該院以89年度毒聲字第853號裁定於89年6月15日
    停止戒治，並自同日起入監執行上開施用毒品案件及另犯之
    竊盜案件（89台非字第115號）合併所定應執行為3年3月，
    於92年8月29日縮短刑期假釋出監，並付保護管束，於93 年
    7月7日縮刑期滿，因假釋未經撤銷視為執行完畢。再於93
    年間，因施用第二級毒品安非他命案件，經本院以93年度易
    字第235號判處有期徒刑6月，嗣經臺灣高等法院以94年度上
    易字第424號駁回上訴確定，並於94年7月19日易科罰金執行
    完畢。
二、甲○○猶不知戒斷毒癮，於強制戒治執行完畢後5年內，仍
    基於施用第一級毒品海洛因之概括犯意，自94年5月15日晚
    上9時許起，至94年11月9日晚上7時許止，以平均一、二個
    星期施用1次之頻率，在新竹縣新埔鎮或友人車上，以將海
    洛因摻入香菸內吸食或以注射針筒注射之方式非法施用第一
    級毒品海洛因多次。嗣為警於94年11月9日晚上11時50分許
    ，在新竹縣新埔鎮○○里○○路100公尺處路旁稻田內，當
    場查獲持有第一級毒品海洛因1包（毛重0.3公克），並經接
    受採尿送驗結果，呈嗎啡（海洛因之人體代謝物）之陽性反
    應，始悉上情。
三、案經新竹縣警察局新埔分局報告臺灣新竹地方法院檢察署檢
    察官偵查起訴。
    理  由
一、本件被告甲○○所犯違反毒品危害防制條例第10條第1項施
    用第一級毒品罪，係非死刑、無期徒刑、最輕本刑為3年以
    上有期徒刑之罪，被告於本院準備程序進行中，就被訴事實
    為有罪之陳述，經本院合議庭認合於刑事訴訟法第273條之1
    第1項之規定，裁定進行簡式審判程序，合先敘明。
二、訊據被告對於上揭時、地連續施用第一級毒品海洛因之事實
    ，迭於警詢、偵訊及本院審理時坦承不諱（參94年度毒偵字
    第2137號偵查卷第8頁、第15頁及本院95年2月23日之審判筆
    錄），並扣得第一級毒品海洛因1包（毛重0.3公克），又其
    於94年11月10日上午10時10分許所採集之尿液，經檢驗結果
    ，呈嗎啡（海洛因之人體代謝物）之陽性反應，有昭信科技
    顧問股分有限公司之檢驗報告（實驗室檔案編號：7882）清
    單1份及受檢人真實姓名代號對照表1紙，復有查獲照片6幀
    （參94年度毒偵字第2137號偵查卷第10頁至第12頁、第50頁
    至第51頁）在卷可憑，是以本案事證明確，被告自白亦與事
    實相符。
三、又被告甲○○前於民國88年間，因施用毒品案件，經依本院
    88年度毒聲字第769號裁定送觀察、勒戒後，認無繼續施用
    毒品之傾向，並經臺灣新竹地方法院檢察署檢察官於88年5
    月12日以88年度偵字第3506號為不起訴處分確定；復因施用
    第一、二級毒品案件，經依本院88年度毒聲字第2000號裁定
    送觀察、勒戒後，認有繼續施用毒品之傾向，再由臺灣苗栗
    地方法院以88年度毒聲字第1695號裁定送強制戒治，並由該
    院於89 年5月25日以89年度訴字第88號判決判處應執行有期
    徒刑1年4月確定，嗣該次強制戒治經成效評定合格，無繼續
    戒治之必要，再由該院以89年度毒聲字第853號裁定於89年6
    月15日停止戒治，並自同日起入監執行上開施用毒品案件及
    另犯之竊盜案件合併所定應執行之有期徒刑，於92年8月29
    日縮短刑期假釋出監，並付保護管束，於93年7月7日縮刑期
    滿，因假釋未經撤銷視為執行完畢。再於93年間，因施用第
    二級毒品安非他命案件，經本院以93年度易字第235號判處
    有期徒刑6月，嗣經臺灣高等法院以94年度上易字第424號駁
    回上訴確定，並於94年7月19日易科罰金執行完畢等情，有
    臺灣新竹地方法院檢察署刑案資料查註紀錄表、全國施用毒
    品案件紀錄表、受觀察勒戒人毒品及前科紀錄簡列表及臺灣
    高等法院被告前案紀錄表附卷可稽。是本案被告於強制戒治
    執行完畢後5年內再犯施用毒品之犯行，應堪認定，自應依
    法論處。
四、核被告所為，係犯毒品危害防制條例第10條第1 項之施用第
    一級毒品罪。其持有第一級毒品海洛因之低度行為，應為施
    用海洛因之高度行為所吸收，不另論罪。又其多次施用第一
    級毒品犯行，時間密接且犯罪構成要件相同，顯係基於概括
    犯意所為，為連續犯，應依刑法第56條之規定論以一罪，並
    依法加重其刑。又被告前因違反毒品危害防制條例案件及竊
    盜案件（89台非字第115號）合併所定應執行為3年3月，於
    92年8月29日縮短刑期假釋出監，並付保護管束，於93年7
    月7日縮刑期滿，因假釋未經撤銷視為執行完畢，如前所述
    ，有臺灣高等法院被告前案紀錄表在卷可佐，其於5年以內
    再犯有期徒刑以上之罪，為累犯，應依刑法第47條規定加重
    其刑，並遞加重之。爰審酌被告素行不佳，前已因施用毒品
    案件，屢經觀察、勒戒及戒治，竟再度施用足以導致精神障
    礙及生命危險之成癮性毒品，是其經施以觀察勒戒仍無法使
    其戒斷毒癮，足見其缺乏拒用毒品之決心及悔改之意，兼以
    施用毒品危害施用者之神經中樞，使施用者產生幻聽及幻想
    之症狀，不僅對施用者之健康產生不良之影響，同時因幻聽
    及幻想結果亦可能使施用者對周遭之人施暴，對公共秩序產
    生危害，及其施用次數，犯後坦承犯行、態度尚可等一切情
    狀，量處如主文所示之刑。扣案第一級毒品海洛因1包（毛
    重0.3公克），為毒品危害防制條例第2條第2項第1款所規定
    之第一級毒品，為違禁物，不問屬於被告與否，均應依毒品
    危害防制條例第18條第1項前段之規定宣告沒收銷燬之。
五、據上論斷，應依刑事訴訟法第273條之1第1項、第299條第1
    項前段，毒品危害防制條例第10條第1項、第18條第1項前段
    ，刑法第11條、第56條、第47條，判決如主文。
本案經檢察官許恭仁到庭執行職務。
中    華    民    國    95    年    3    月     8    日
                  刑事刑一庭    法  官  李毓華
以上正本證明與原本無異。
如不服本判決，應於判決送達後10日內，向本院提出上訴狀。
中    華    民    國    95    年    3    月     8    日
                                書記官  李佩真
附錄：本案論罪科刑法條全文
毒品危害防制條例第10條第1項
施用第一級毒品者，處6月以上5年以下有期徒刑。


司法院資訊處製作；財團法人民間司法改革基金會備份。
